臺灣高等法院高雄分院刑事判決　　　　　　　　　 九十三年度上重訴字第一五號
　　上訴人　即
　　被告配　偶　乙○○
　　上　訴　人
　　即　被　告　丁○○
　　選任辯護人　黃進祥
　　　　　　　　黃建雄
　　　　　　　　江順雄
　　上　訴　人
　　即　被　告　丙○○
　　選任辯護人　鄭國安
　　　　　　　　吳麗珠
　　　　　　　　陳炳彰
右上訴人等因被告等違反毒品危害防制條例等案件，不服臺灣高雄地方法院九十二年
度重訴字第一一六號中華民國九十三年四月三十日第一審判決（起訴案號：臺灣高雄
地方法院檢察署九十二年度偵字第二００六七號），提起上訴，本院判決如左：
      主  文
原判決撤銷。
丙○○共同販賣第一級毒品，處死刑，褫奪甲權終身。扣案第一級毒品海洛因陸拾塊
（淨重合計貳萬參仟柒佰零伍點零捌甲克、純度百分之八十六點七四、純質淨重合計
貳萬零伍佰陸拾壹點柒捌甲克）、第二級毒品安非他命壹拾參包（淨重合計肆仟陸佰
玖拾伍點陸壹甲克，純度分別為百分之三十五點六二及百分之三十六點二九，純質淨
重合計壹仟陸佰柒拾貳點捌捌甲克），均沒收銷燬之；上開海洛因毒品之外包裝重貳
仟捌佰壹拾貳點貳壹甲克、安非他命之外包裝壹佰肆拾陸點壹陸甲克及九十二年九月
二十九日收貨單內偽造「黃文祥」之署押一枚、扣案夏普牌銀色000000000
0號行動電話手機壹支（含和信ＳＩＭ卡一張），均沒收之。
丁○○共同運輸第一級毒品，處無期徒刑，褫奪甲權終身。扣案第一級毒品海洛因陸
拾塊（淨重合計貳萬參仟柒佰零伍點零捌甲克、純度百分之八十六點七四、純質淨重
合計貳萬零伍佰陸拾壹點柒捌甲克）均沒收銷燬之；上開海洛因毒品外包裝重貳仟捌
佰壹拾貳點貳壹甲克、扣案夏普牌銀色0000000000號行動電話手機壹一支
（含和信ＳＩＭ卡一張），均沒收。
    事  實
一、丙○○於民國（下同）八十三年間因違反懲治走私條例、麻醉藥品管理條例等案
    件，經台灣台南地方法院以八十三年度訴字第五六九號判決科處有期徒刑十四年
    六月，經臺灣高等法院台南分院及最高法院分別以八十三年度上訴字第二三五八
    號、八十四年度台上字第三四四五號判決駁回其上訴確定，八十四年七月二十日
    入監服刑後，於九十年四月十九日假釋出獄，尚未執行完畢（不構成累犯）。丙
    ○○與蔣光南係舊識，渠等均明知海洛因及安非他命係毒品危害防制條例第二條
    第二項第一、二款所稱之第一、二級毒品，且係行政院依據懲治走私條例第二條
    第四項之授權甲告之甲類第四款之管制進出口之物品，不得私運進口，亦不得運
    輸、販賣、持有。緣蔣光南於九十一年四月間，因利用貨櫃走私海洛因為警查獲
    ，逃亡至寮國後，仍繼續策劃走私毒品來台販售，而於九十二年三月間，以電話
    與丙○○取得連繫，丙○○亦表示情況不好，蔣光南即告以是否要賣海洛因，丙
    ○○告以身上沒錢，蔣光南告以第一次可以挺丙○○，等貨賣出後再把錢給他等
    語，丙○○遂與蔣光南（另案經檢察官偵查中）、綽號「阿平」、「阿端」等成
    年男子基於共同自越南私運、運輸、販賣第一級毒品海洛因六十塊來台販賣牟利
    之犯意；與蔣光南、綽號「阿端」之男子共同基於偽造私文書之犯意聯絡，由蔣
    光南以不詳價格販入海洛因允諾將海洛因四十塊以每甲斤新台幣（下同）一百萬
    元之代價交由丙○○銷售，丙○○將海洛因以每甲斤二百萬元至二百四十萬元之
    價格在台灣販賣後，將所得部分一千五百萬元交由蔣光南在台灣之聯絡人綽號「
    阿平」之成年男子，扣除成本，丙○○預估可獲利一千五百萬元至二千一百萬元
    ，其餘二十塊海洛因則由蔣光南指示丙○○交給在桃園地區真實姓名不詳綽號「
    光明」之成年男子。嗣於九十二年六月間，蔣光南通知丙○○派人前往越南以購
    買漁貨夾帶海洛因毒品之方式走私進入台灣，丙○○遂指示，安排丁○○於九十
    二年六月二十七日前往越南擬以採買漁貨掩護之方式走私毒品，並允諾於走私海
    洛因成功後給予一百萬元作為報酬，丁○○知悉上情後，即依丙○○之指示搭機
    前往越南，惟因蔣光南向丙○○表示貨尚未到手，丙○○遂要求丁○○先行返台
    ，不久之後，蔣光南告知丙○○毒品已經到手，丙○○遂再度要求丁○○於九十
    二年七月二十四日前往越南，與蔣光南派駐當地代表真實姓名不詳綽號「阿端」
    之成年男子接洽，丁○○遂依丙○○之指示，收受丙○○所交付之美金一萬一千
    元後，搭機前往越南下六省向九龍水產甲司購買冷凍蝦仁一百七十五箱，於同年
    八月十八日由九龍水產甲司將上開冷凍蝦仁載送至越南胡志明市第五郡第九坊安
    陽王街八十號丁○○所租用之冷凍倉儲後，由綽號「阿端」之成年男子將海洛因
    磚六十塊（淨重合計二萬三千七百零五點零八甲克、外包裝重合計二千八百十二
    點二一甲克、純度百分之八十六點七四、純質淨重合計二萬零五百六十一點七八
    甲克）及夾帶第二級毒品安非他命十三包（淨重合計四千六百九十五點六一甲克
    ，純度分別為百分之三十五點六二及百分之三十六點二九，純質淨重合計一千六
    百七十二點八八甲克，外包裝重合計一百四十六點一六甲克）以蝦仁鋪蓋於其上
    ，偽裝成冷凍蝦仁塊後送回冷凍倉儲後，由綽號「阿端」之男子自胡志明市頭頓
    港報關交由不知情之豐海號漁船走私運輸返台，丁○○則於九十二年九月十五日
    先行返台，蔣光南於毒品載運上船出發後亦隨即以電話通知丙○○，告以係用虛
    構之「黃文祥」為收貨人，該批冷凍蝦仁除海洛因六十塊外，並夾帶有第二級毒
    品安非他命十三大包，要求丙○○暫時保管該部分毒品安非他命，事後會派人取
    貨等語，丙○○得知上情允諾後，即於九十二年九月十七日下午，前往向高雄市
    前鎮區○○○○路二十六號天註冷凍廠，口頭上以「黃文祥」之名義及月租二萬
    六千元之租金租得冷凍倉庫一個，以備存放私運進口之海洛因及安非他命，九十
    二年九月十八日，綽號「阿端」之人將上開冷凍蝦仁以「黃文祥」之名義，委託
    不知情之達海水產有限甲司所有豐海號運搬船自越南私運運輸海洛因及安非他命
    返台，九十二年九月二十九日豐海號抵達高雄市紅毛港後，丙○○即以「王偉仁
    」自稱，指示事先僱妥不知情之蕭奕精在天註冷凍廠等候，於同日晚間十八時許
    ，達海水產甲司所指派之貨車將上開包藏有海洛因、安非他命之冷凍蝦仁送抵天
    註冷凍廠內，蕭奕精遂依丙○○之指示，在收貨單內收貨人欄內簽署「黃文祥」
    之姓名，以表示運送之貨物已由「黃文祥」領取之意思後將送貨單原本交給送貨
    司機，以行使該偽造之私文書，足生損害於黃文祥後，將藏放有毒品海洛因及安
    非他命冷凍蝦仁搬運至天註冷凍廠第八號冷凍倉庫存放；蕭奕精再於翌日下午一
    時許，在高雄市○○路、四維路口高雄市政府大樓旁，將估價單、送貨明細、冷
    凍庫鑰匙三支交給丙○○，丙○○於毒品運抵高雄之前，即於九十二年九月二十
    八日起，以甲共電話與丁○○所有夏普牌銀色0000000000號手機連繫
    接運毒品海洛因之情事。丁○○亦於九十二年九月三十日上午八時十四分零三秒
    許，以甲共電話（０七）0000000號撥打丙○○所使用00000000
    00號行動電話催促取貨，丙○○亦於同日上午九時許，向設在台南市○○路○
    段四二０號順益汽車安平服務處租得車牌號碼ＩＩ─二七八六號休旅車一輛後，
    於同日下午三時十七分五十二秒許，駕駛上開車輛與丁○○前往上開冷凍倉庫，
    由丁○○指出藏放毒品之冷凍蝦仁，準備運送至國道第二高速甲路東山休息站解
    凍取出海洛因磚塊，同日下午三時二十五分四十秒許，丁○○在該冷凍廠內挑選
    有暗記（即箱內僅放置三塊蝦仁塊）之冷凍蝦仁紙箱，丙○○在外把風之際，為
    法務部調查局南部地區機動工作組、高雄市調查處、海員調查處高雄站、海巡署
    高雄市機動查緝隊、高雄市政府警察局小港分局分局等單位組成之專案小組人員
    當場查獲，並查獲夾藏於冷凍蝦仁紙箱內之第一級毒品海洛因磚六十塊（淨重合
    計二萬三千七百零五點零八甲克、包裝重合計二千八百十二點二一甲克、純度百
    分之八十六點七四、純質淨重合計二萬零五百六十一點七八甲克）及第二級毒品
    安非他命十三包（淨重合計四千六百九十五點六一甲克，純度分別為百分之三十
    五點六二及百分之三十六點二九，純質淨重合計一千六百七十二點八八甲克，包
    裝重合計一百四十六點一六甲克），並扣得丁○○所有供與丙○○聯絡接運海洛
    因用之夏普牌銀色0000000000號行動電話手機壹一支（含和信ＳＩＭ
    卡一張）。
二、案經法務部調查局南部地區機動工作組（下稱法務部調查局南機組）移送台灣高
    雄地方法院檢察署檢察官偵查起訴。
    理  由
一、訊據上訴人即被告丙○○（下稱被告丙○○）對自越南走私第一級毒品海洛因入
    境、先後二次央請被告丁○○前往越南暨以「黃文祥」之名義向天註冷凍廠租得
    冷凍倉庫一個、並僱用蕭奕精前往天註冷凍廠收受達海甲司送來藏放有毒品冷凍
    蝦後儲存於所租得之冷凍庫，嗣夥同被告丁○○前往該冷凍廠欲取出所寄放之內
    有毒品海洛因之冷凍蝦時，為法務部調查局南機組調查員等當場查獲等事實，固
    均供認不諱，惟辯稱：伊不認識蔣光南，伊係與方開明接洽，是方開明要伊去提
    領毒品，運送毒品的事均是蔣光南交待方開明操作，是方開明告訴伊毒品已抵台
    灣，並以傳真方式交付提領貨物之文件；何況，毒品數量非少，蔣光南豈有可能
    讓伊用賒帳之方式為之，伊在調查局及檢察官偵查中之自白有部分不實在，如有
    賺錢，伊實際上僅能獲得四百萬元之報酬，而非一千五百餘萬元云云；被告丙○
    ○選任之辯護人辯護意旨亦以被告丙○○已供出毒品來源，應依毒品危害防制條
    例第十七條之規定減輕其刑云云。另訊據上訴人即被告丁○○（下稱被告丁○○
    ）對於依同案被告丙○○之指示前往越南先後與綽號「阿端」、「阿宗」之男子
    接洽，於購得蝦仁後在越南租用冷凍倉儲供存放所購買之蝦仁，返台後與被告丙
    ○○前往天註冷凍廠欲取出冷凍蝦仁時，為法務部調查局南機組等人員查獲之事
    實，固亦供認不諱，惟矢口否認有何走私、運送毒品之犯行，辯稱：伊僅係受丙
    ○○之委託前往購買蝦仁，越南冷凍廠老闆事後有告訴伊其中十三箱蝦仁被「阿
    端」搬走後一星期又搬回冷凍廠，蝦仁內被藏放毒品之事伊全然不知情，是被矇
    在鼓裡，通聯記錄中告知丙○○「趕快來弄，弄起來」等語，是因為當時其與丙
    ○○約定要搬運冷凍蝦仁之時間已經到了，卻不見人影，打電話給丙○○時，許
    某說還在睡覺，因此催促許某趕洗臉之意，丙○○雖曾說要拿一百萬元給伊等語
    ，惟當時許某是要伊長期在越南幫他買魚貨，如果有賺錢要挺伊做生意，並非走
    私毒品之報酬云云。
二、經查：
  (一)法務部調查局南機組人員於九十二年九月三十日下午三時二十五分四十秒許，在
    右揭高雄市前鎮區○○○○路二十六號天註冷凍廠八號冷凍倉庫冷凍蝦仁紙箱內
    扣得之冷凍蝦仁一百七十五箱，經先後解凍後，共發現十三包藥丸及六十塊疑似
    海洛因磚塊之事實，有扣押物品目錄、扣押物品清單、照片三幀等在卷可憑（見
    南機組卷第八頁、第十八頁、第二十頁至第二十五頁）。上開扣案藥丸及疑似海
    洛因磚塊經送法務部調查局鑑定結果，六十塊磚塊部分，係第一級毒品海洛因（
    淨重合計二萬三千七百零五點零八甲克、外包裝重合計二千八百十二點二一甲克
    、純度百分之八十六點七四、純質淨重合計二萬零五百六十一點七八甲克）；十
    三包藥丸部分，係第二級毒品安非他命（淨重合計四千六百九十五點六一甲克，
    純度分別為百分之三十五點六二及百分之三十六點二九，純質淨重合計一千六百
    七十二點八八甲克，外包裝重合計一百四十六點一六甲克），有法務部調查局九
    十二年十一月十二日調科壹字第二二００一六一七九號、第000000000
    號、第000000000號、第000000000號、第00000000
    0號、第000000000號及調科壹字第０九二六二六一四四一０號鑑定通
    知書等在卷可憑（見偵查卷第一百一十七頁至一百二十四頁、第一百二十八頁）
    。
  (二)被告丙○○於原審法院行準備程序及審理時供稱：「我承認和蔣光南合議販賣走
    私第一級毒品」、「（問：是否知道漁貨內有毒品）知道」等語（見原審卷第五
    十三頁、第一六０頁第一行）；其於檢察官偵查中亦供稱：「（問：九十二年九
    月三十日下午三時左右持有夾藏海洛因磚及搖頭丸的漁貨被查獲？）是的，海洛
    因是我走（私）的」、「（問：這批毒品何來？）是蔣光南的，他託我寄賣，他
    用一甲斤約三塊海洛因磚塊一百萬元的價格批給我，至於我賣出去多餘的利潤是
    我賺的」、「（問：你們如何聯絡？）是九十二年三月十六日，蔣光南打我手機
    ，問我情況如何，我說情況不好，他問我要不要賣海洛因，我說我沒錢買，他說
    他第一次可以挺我，先出貨給我，等我賣出去後，再把錢交給他在台灣的代表綽
    號「平仔」之人，我有同意，之後我們有電話聯絡，後來於六、七月間，我派丁
    ○○過去越南，並且在當地收購漁貨及和蔣光南在當地的代表『阿端』聯絡，丁
    ○○購買漁貨後再委託『阿端』包裝及寄運回來，至於海洛因何時夾藏在漁貨內
    ，我不清楚，他只有在裝船好後才通知我，他說東西已上船要運回來，回來後我
    們要去拿貨時就被查獲」、「（問：這批貨有幾位金主？）是蔣光南寄賣，但其
    中有二十塊蔣某的代表會來拿給桃園的『光明』，其他四十塊是我賣出後再把錢
    算給『阿平』，約要一千五百萬元」、「（問：搖頭丸何來？）這部分我不清楚
    ，一開始蔣光南沒有說，後來蔣某說先放我這邊，會找人向我拿」、「（問：這
    批貨從何處進來？）從豐海號運搬船，船東並不知情，這些均是蔣光南負責把貨
    送來台灣，再由我接收」、「（問：貨從越南何處上船？）從頭頓港上船」等語
    （見偵查卷第三十七頁背面起至四十頁第二行）；其於檢察官聲請原審法院裁定
    羈押時，於原審法院供稱：「海洛因毒品是目前通緝逃亡到寮國的蔣光南要我幫
    忙處理，他要我幫忙從越南運入，並在台灣出售」、「（問：搖頭丸的來源？）
    是事後蔣光南打電話給我，要我先幫他保管，他會叫綽號『平仔』的人來取貨，
    他是在台灣幫蔣光南的人」等語（見聲羈卷第七頁倒數第二行起）；其於法務部
    調查局南機組調查時亦先後供稱：「我與蔣光南熟識約二十年，去年（指九十一
    年）四月，蔣光南因利用貨櫃走私海洛因磚被警查獲，遂逃亡至寮國，蔣光南在
    寮國仍繼續策劃走私毒品來台，在今年三月十六日蔣光南由寮國打我持用之00
    00000000號行動電話邀我共同集資走私海洛因來台，後經多次電話聯繫
    談妥由蔣光南負責將海洛因毒品由寮國運送至越南，再由我找人前往越南頭頓港
    買漁貨將毒品夾藏漁貨中並安排搭台籍冷凍搬運船返台，資金部分因我沒錢，蔣
    光南遂應允每甲斤（約三塊海洛因）以一百萬元價錢先出貨給我，由我將該毒品
    銷售完畢後，再將販毒所得金錢交付蔣光南在台聯絡人綽號『阿平』男子，此次
    共走私六十塊海洛因磚塊來台；其中二十塊是要分給桃園地區綽號『光明』男子
    ，故我經手部分僅有四十塊，我共需支付一千五百萬元」、「（問：該批冷凍蝦
    仁漁貨之承運甲司係哪家？使用那艘冷凍搬運船？）蔣光南告知我該批藏有毒品
    之冷凍蝦仁漁貨係由永達水產有限甲司代理船務，由豐海號冷凍運搬船承載」、
    「運輸毒品之船隻安排皆由蔣光南負責，故應係蔣光南派駐越南之小弟『阿端』
    所安排」（見偵查卷第二十二頁至二十四頁）、「在今年三月十六日，我與蔣光
    南開始策劃走私海洛因來台，起初蔣光南都是打我0000000000號電話
    聯絡，後來因蔣光南在台的聯絡人綽號『阿平』男子亦都打這支電話與我聯絡，
    我深覺不妥乃停用，我另留0000000000號電話給蔣光南做為洽談走私
    毒品專線聯絡用，大約今年六月份起，蔣光南因我電話停用，聯絡不到我，都是
    透過綽號『阿平』男子轉告我，我再回撥電話到寮國給蔣光南，蔣光南使用之電
    話有三支，分別為000000000000號、000000000000號
    及0000000000號（泰國漫遊手機）」、「（問：本次查獲之十三包搖
    頭丸來源為何？貨主係何人？）我原不知道，是蔣光南在該批貨自越南出發後才
    告知我這批東西，我亦不知貨主是誰，蔣光南告訴我貨到台灣後自會有人聯絡我
    前來取貨」、「（問：本次走私海洛因毒品銷售後可獲利若干？）若以每甲斤售
    價二百萬至二百四十萬元計，我約可獲利一千五百萬至二千一百萬元」、「今年
    （指九十二年）六月，蔣光南要我派人前往越南胡志明市聯絡一位綽號『阿端』
    男子，我乃派丁○○於六月二十七日帶美金一萬元第一次前往越南找『阿端』男
    子，後來因蔣光南方面遲遲未能將海洛因毒品送至越南，我乃叫丁○○於七月十
    一日先行返台，後來蔣光南再度來電要我再派人前往越南，我遂叫丁○○於七月
    二十四日帶著美金一萬一千元往越南」等語（見偵查卷第六十八頁至七十二頁）
    。被告丁○○於檢察官偵查中亦供稱：「是丙○○叫我去越南買海蝦進來，我就
    去越南買海蝦，後來遇到『阿端』之人，丙○○叫我拿一萬元給『阿端』，請他
    帶我去買海蝦，第一次去，貨沒有看成，丙○○叫我回來，約隔十天，丙○○又
    叫我去越南並帶一萬一千元過去，後來我和『阿端』的朋友去南部下六省九龍水
    產甲司買海蝦，我訂了七千元美金海蝦，我先回胡志明市，後來貨送到胡志明市
    ，送到我租的冷凍庫」等語（見偵查卷第四十頁背面）；於法務部調查局南機組
    調查時供稱：「今年（指九十二年）六月間許某拿美金一萬元給我，要我前往越
    南胡志明市將錢拿給綽號『阿端』的男子，準備購買蝦仁，我抵達胡志明市後並
    未找到合適的漁貨，即於七月中旬返台，返台後許某又約我見面，表示『阿端』
    在越南南部有找到合適漁貨，要我重辦簽證，準備再前往越南與『阿端』碰面，
    約七月下旬，許某又拿給我美金一萬一千元，要我前往越南購買蝦仁，我抵達越
    南後，綽號『阿端』的朋友綽號『阿宗』之男子前來與我接洽，『阿宗』表示下
    六省有合適的蝦仁等漁貨，找一名翻譯陪同我以美金七千元購買蝦仁乙批，購妥
    後由九龍水產甲司將該批蝦仁載往胡志明市某冷凍廠暫時存放，準備報關出口，
    我於九月十五日自越南搭機返台，返台後，我與丙○○見面等語（見偵查卷第十
    一頁）。而被告丁○○確有先後於九十二年六月二十七日由高雄出境，同年七月
    十一日由高雄入境，於同年七月二十四日由高雄出境，同年九月十五日由高雄入
    境之事實，亦有入出境查詢資料在卷可憑（見本院上訴(一)卷第一００頁）。證人
    洪國雄（即達海水產有限甲司之職員）於法務部調查局南機組調查時亦證稱：該
    批蝦仁冷凍漁貨是由本甲司所屬之豐海號運搬船自越南裝載回台等語（見南機組
    卷第五十頁），並有達海甲司運送系爭夾藏有毒品之蝦仁之估價單影本、在越南
    胡志市寄放系爭蝦仁之寄倉合約書、設於越南之九龍海產甲司海蝦蝦仁報價單等
在卷可憑（見同上南機組卷第三十八頁、偵查卷第九十四至九十八頁）。足徵系
    爭六十塊海洛因及十三包安非他命均係被告丙○○與蔣光南、綽號「阿平」、「
    阿端」、「阿宗」等人以被告丁○○所購得之冷凍蝦仁夾藏之方式，自越南私自
    私運進口入台，且所走私運送六十塊海洛因中之四十塊，係為供被告丙○○販售
    牟取非法利益；系爭十三包安非他命係蔣光南在越南起運後，告知被告丙○○收
    受後暫時代為保管無訛。因此，被告丙○○就安非他命部分，並無販賣營利之犯
    意與犯行，亦堪認定，被告丙○○事後辯稱僅能獲得四百萬元之報酬云云，應係
    避重就輕之詞，不足採信。
  (三)被告丙○○於法務部調查局南機組調查時另供稱：「（問：天註冷凍廠內第八號
    冷凍倉庫係由何人出面承租？）該倉庫係我於九月間，前往以『黃文祥』名義向
    天註冷凍庫莊小姐承租；並無簽訂契約，該冷凍庫租期一個月，租金二萬六千元
    」等語（見偵查卷第二十五頁倒數第二行至二十六頁第二行）。證人蘇雅莉（即
    天註冷凍企業甲司之會計）於法務部調查局南機組調查時亦證稱：係丙○○於九
    十二年九月二十二日起租用，並先行預繳乙月租金，丙○○前來洽租冷凍庫事宜
    時，係由我與其作初步之接洽；我打電話告知莊順玉廠長，並當場由莊、許二人
    於電話中談妥，以每月二萬六千元代價將第八號冷凍庫出租於丙○○」等語（見
    南機組卷第四十三頁）。被告丙○○復供稱：「（問：一百七十五箱冷凍蝦之收
    貨人為何人？）收貨人為『黃文祥』，係蔣光南方面在越南於船務甲司填單登記
    所填載之假名，實際上並無其人，蔣光南來電告知我收貨人為『黃文祥』，並傳
    真收貨單乙紙給我，要我該批毒品貨物抵台時，以『黃文祥』名義收貨，我願意
    提供該收貨（估價單）影本予貴單位參考」、「（問：該批夾藏海洛因、搖頭丸
    毒品一百七十五箱冷凍蝦仁漁貨由船甲司運抵天註冷凍廠內第八號冷凍倉庫時，
    係由何人出面清點簽收該批貨品？）當時我係委由蕭姓工人前往簽收該批貨品」
    等語（見偵查卷第二十五頁）。證人蕭奕精於法務部調查局南機組亦證稱：「九
    月二十九日下午十五時左右，王偉仁（指被告丙○○）打電話告訴我，漁貨已抵
    高雄，要我馬上前往中華路、九如路口與陳金富太太見面，見後陳金富太太交付
    三萬五千元給我及達海水產有限甲司豐海號估價單，我隨即撥00000000
    00號給王偉仁告知已收到三萬五千元及估價單，王偉仁要我以其中二萬七千三
    百元支付漁貨船運費用，另憑估價單充當領貨單領貨」、「我在貨車司機提供之
    送貨單上依王偉仁電話指示簽『黃文祥』名字代為簽收」、「九月三十日中午十
    二時三十分，王偉仁來電約我十三時左右，在高雄市○○路、四維路口高雄市政
    府大樓旁見面，見面後，王偉仁向我索回天註冷凍廠八號冷凍庫鑰匙三支，我並
    交付前述估價單及送貨明細各乙紙」、「（問：丙○○於本組所拍攝之口卡照片
    是否為你前述之王偉仁？）是的」等語（見南機組卷第三十頁至三十一頁）。證
    人洪國雄亦證稱：「該批冷凍漁貨是由何人委託裝載，我不清楚，依照越南傳真
    內容記載該批漁貨在台灣之收貨人為『黃文祥』；該傳真在該船卸貨、交貨等手
    續完成後已經銷毀了」等語（見南機組卷第五十頁）；此外，復有蕭奕精在九十
    二年九月二十九日收貨單上以「黃文祥」名義簽收由船甲司送達一百七十五箱冷
    凍蝦仁之收貨單影本一紙在卷可憑（見偵查卷第三十頁）。因此，天註冷凍廠內
    第八號冷凍倉庫係被告丙○○所承租，被告丙○○亦知悉「黃文祥」係被冒用，
    而仍以王偉仁自稱，僱用不知情蕭奕精，指示蕭某前往冷凍倉庫以冒用黃文祥名
    義收受系爭一百七十五箱冷凍蝦仁無訛。再者，被告丙○○原打算取出寄放在天
    註冷凍廠之毒品前往南二高休息站解凍之事實，亦據其於檢察官偵查中供述在卷
    （見偵查卷第一三一頁）。
  (四)被告丁○○確有收受被告丙○○所交付之美金一萬元、一萬一千元，而搭機前往
    越南，且於會同被告丙○○前往天註冷凍廠欲取走冷凍蝦仁時經警查獲等情，已
    迭據其於檢察官偵查中、原審法院及本院審理時供認在卷，核與同案被告丙○○
    所述情節相符。次應審究者，係被告丁○○是否知悉被告丙○○指示其前往越南
    購買蝦仁之目的是要供夾藏海洛因走私運輸入境？被告丁○○於檢察官聲請羈押
    時，經原審法院訊問時，自承0000000000號電話係其在使用（見原審
    聲羈字第六０六號卷第六頁）。依法務部調查局南機組所提供被告丁○○與被告
    丙○○之通聯記錄監聽內容所載，在九十二年九月二十八日中午十一時二十五分
    ，被告丙○○以甲共電話撥打被告丁○○所使用之0000000000號行動
    電話之通話內容（台語，下同）為：Ａ（被告丙○○）：「幹，我都打不通？」
    。Ｂ：「這樣，人家可能還沒有上班吧」。Ａ：「幹，也沒有打電話給我啦」。
    Ｂ：「再等一下，再晚一點，下午時再看看，我剛剛有到那邊去了」等語；同日
    下午十時二十一分四十四秒，被告丙○○以甲共電話撥打被告丁○○所使用上開
    行動電話之通話內容為：Ａ（被告丙○○）：「要不要看電影？」。Ｂ（被告丁
    ○○）：「不啦，不要啦，我等一下迷一下（按係睡一下之意），等一下，等一
    下要起來」。Ａ：「啊，你干會赴？」。Ｂ：「會啦、會啦」。Ａ：「你干會起
    來？」。Ｂ：「會啦、會啦，我有轉鬧鍾了」、「你先去看，你看完之後，咖啡
    喝一杯，在周圍就好了，在外圍就好啦」。Ａ：「我等一下再～時間到我再叫你
    們」。Ｂ：「好啦」等語（見原審卷第七十五頁）；同日下午十時四十九分十五
    秒時，被告丙○○又以甲共電話撥打被告丁○○所使用上開行動電話，渠等對話
    對容如下：Ａ（即被告丙○○）問Ｂ（即被告丁○○）：「你在哪？」。Ｂ：「
    我在路邊而已，在我家旁邊而已，在邊仔而已」。Ａ：「我感覺你家那邊怪怪！
    」。Ｂ：「我家這裡？我家這裡？喂」。Ａ：「嗯」。Ｂ：「你有來這裡嗎？」
    。Ａ：「有」。Ｂ：「哪有呢？哪有呢？」。Ａ：「有啦，有人站在那裡」。Ｂ
    ：「不可能啦！」。Ａ：「我在這裡繞了好幾圈了，我不知？」。Ｂ：「你現在
    在旁邊而已嗎？」。Ａ：「啊，我走了，沒有了。我現在又繞過去了，現在不用
    講那個啦」。Ｂ：「我在外面，在旁邊這裡而已，在旁邊這裡而已」。Ａ：「好
    啦」等語（見原審卷第七十六頁）；九十二年九月二十九日下午五時零五分許，
    被告丙○○又以甲共電話撥打被告丁○○所使用前開行動電話之對話內容如下：
    Ａ（即被告丙○○）問Ｂ（即被告丁○○）：「幹ＸＸ，他（指工人）手機打不
    通」。Ｂ：「他在門口啦」。Ａ：「載貨的人，手機也打不通。說要來也不見蹤
    影，他說最晚再二十分鐘到」。Ａ：「送貨的一直打不通，奇怪呢？」。Ｂ：「
    好了啦，再等一下啦，你打給蕭仔啦，說人家馬上到啦」等語（見原審卷竹七十
    七頁）；九十二年九月三十日下午八時十四分零三秒許，被告丁○○以甲共電話
    撥打被告丙○○使用0000000000號行動電話之對話內容如下：Ａ（即
    被告丁○○）告訴Ｂ（即被告丙○○）：「剛剛我打的啦，還在睡，剛剛那支電
    話會吃銅板」。Ｂ：「要起來了！嗯，起來了」。Ａ：「不，我在厝」。Ｂ：「
    奇怪！你打了好幾通嗎？我想奇怪！」。Ａ：「對，我打的啦」。Ｂ：「你隨便
    弄，昨天『相機』」都～」。Ａ：「好，我知道啦！」。Ｂ：「好，我再帶下去
    」。Ａ：「好，趕緊來弄，弄起來呀」等語，有監聽譯文在卷可憑（見原審卷第
    七十六頁至七十八頁）。如前所述，系爭夾藏毒品之蝦仁係於九十二年九月二十
    九日晚間送達天註冷凍廠，而依上開通訊譯文顯示之談話內容觀之，被告丙○○
    於同年月二十八日起迄於蝦仁送達前，即三番二次以甲共電話與被告丁○○聯絡
    ，欲確認冷凍蝦仁是否送達冷凍廠，且唯恐被告丁○○睡過頭，無法共同前往，
    而被告丁○○亦告訴被告丙○○看完電影後，在「周圍、外圍」等語，唯恐過於
    靠近易遭人發覺。又如被告丁○○主觀上認其所購得之蝦仁內並未藏放海洛因毒
    品，必然心地坦蕩蕩，則其對被告丙○○一再告以住家外似有人在徘徊監視等情
    時，對於被告丙○○一再懷疑，應該是感到莫明奇妙，方合於常情，乃竟回答「
    不可能」等語。如冷凍庫內僅單純寄藏所購買之蝦仁，冷凍庫之租期既尚未屆至
    ，被告丁○○亦無主動積極地催促被告丙○○「趕緊弄起來」之必要，且一般人
    亦無以「弄起來」表示洗臉之意。參以被告丙○○於檢察官偵查中亦供稱：「（
    問：原本你預計與丁○○一同前往解凍？）是的」等語（見偵查卷第一三一頁）
    ，足徵所謂「趕緊弄起來」等語，係將冷凍蝦仁搬出冷凍庫解凍之意，被告丁○
    ○辯稱不知冷凍蝦仁內藏放有毒品海洛因云云，「趕緊弄起來」是「趕快起來洗
    臉」云云，顯係避重就輕之詞，不足採信。參以被告丙○○於檢察官偵查中供稱
    ：「（問：丁○○有何好處？）我說如有賺錢，就給他一百萬元做生意」等語（
    見偵查卷第一三一頁）；於檢察官聲請原審法院裁定准予羈押時亦供稱：我是說
    要他順利購買蝦仁回來，就給他一百萬元等語（見原審聲羈字第六０六號卷第九
    頁）。被告丁○○於法務部調查局南機組調查及檢察官偵查時亦先後供稱：丙○
    ○有說「若有賺錢，將拿一筆錢給我作生意」等語（見偵查卷第十二頁及第四十
    頁）；於原審法院初次訊問時亦坦承被告丙○○有說如果有賺錢，要給一百萬元
    （見原審卷第二十三頁）。被告丙○○於原審法院審理時供述認識被告丙○○不
    到一年，且未常往來等情（見原審卷第一六十三頁至第一六十四頁），而七千元
    美金所購得之蝦仁，折換新台幣亦不過是二十三萬八千餘元，被告丁○○先後不
    過前往越南二次，如僅係購買漁貨，卻可獲得一百萬元之巨額報酬，顯與常情不
    合。何況，依被告丁○○於偵查中所提出九龍海產甲司報價單影本（見偵查卷第
    九十六頁）之記載，購買蝦仁之價錢係開信用狀支付，而非以美金現金支付，益
    徵被告丁○○所攜帶之一萬二千元之美金並非用於支付購買蝦仁之用。又在越南
    之冷凍室係被告丁○○所承租，此經被告丁○○於檢察官偵查中陳明在卷（見偵
    查卷第四十一頁）。惟依被告丁○○所提出之寄倉合約書所載，承租人係陳善平
    （見同上偵查卷第九十四頁）；如係一般正常之蝦仁買賣，又何以不用本人之名
    義租用？再者，被告丙○○購買蝦仁僅係供其掩飾走私運送第一級毒品海洛因之
    用，故亦不可能委託被告丁○○長期在越南購買漁貨，因此，被告丁○○所辯一
    百萬元係長期在越南購買漁貨之代價云云，顯然不實，無可採信。被告丙○○事
    後於原審法院供稱：是要借給被告丁○○云云，核與其之前於檢察官偵查中所陳
    不符，且借貸與報酬係絕然不同之觀念，不可能混淆，因此被告丙○○事後於原
    審法院所稱係借貸云云，應係迴護被告丁○○之詞，不足採為被告丁○○有利之
    認定。又若被告丁○○果真係為被告丙○○前往越南購買漁獲，應該知悉越南何
    處有漁獲販售，豈有第一次千里迢迢前往越南購買漁貨，卻空手而回，又係透過
    「阿端」之人介紹方知何處有販賣冷凍蝦仁之理。綜上所述，被告丁○○應係受
    被告丙○○之託，前往越南安排走私運輸毒品海洛因返台，而非單純受被告丙○
    ○委託前往越南購買漁貨，至為顯然。被告丙○○陳稱被告丁○○不知情云云，
    應係迴護之詞，不足為被告丁○○有利之認定。
  (五)被告丁○○雖於法務部調查局南機組調查及檢察官偵查時辯稱：所購買之冷凍蝦
    仁遭綽號「阿端」之人拿出冷凍倉庫十三箱，約一星期後再放回云云（見偵查卷
    第十六頁及第四十一頁）。惟此為被告丁○○片面所持之辯解，並無其他佐證，
    且如前所述，佐以被告丁○○與丙○○間之監聽錄音對話內容及被告丙○○同意
    給予一百萬元等情，已足以證明被告丁○○並非單純前往越南購買蝦仁，亦即其
    受託前往越南購買蝦仁，係為便於掩飾夾藏毒品海洛因走私入境，因此，亦可以
    證明被告丁○○此部分所持之辯解，顯然不實。
  (六)被告丙○○雖辯稱不知冷凍蝦仁內夾藏有第二級毒品安非他命云云。惟如前所述
    ，被告丙○○已先後供稱蔣光南於該批漁貨自越南出發後有告知另有安非他命，
    到台灣後自會有人聯絡等語（見偵查卷第三十八頁反面、第六十九頁）。被告丙
    ○○既於船隻自越南出發後得知上情，並允諾代為處理，則其就走私運輸第二級
    毒品部分，亦與蔣光南等有犯意之連絡及行為之分擔。又被告丙○○於原審法院
    及本院審理中，一再指稱本次自越南走私運輸毒品係由方開明主導等語；其於法
    務部調查局南機組調查時亦供稱「蔣光南在台灣之聯絡人為綽號『阿平』男子；
    經本院依被告丙○○聲請，向高雄看守所調取其與葉清霞接見錄音帶，當庭勘驗
    結果，被告丙○○亦一再指稱方開明亦參與本件走私毒品之情事，且聲稱方開明
    知情，其顯係遭方開明陷害等語，有勘驗筆錄在卷可憑；本院審酌被告丙○○於
    接受法務部調查局南機組調查伊始即指出「阿平」之男子亦參與其事，且被告丙
    ○○確實尚須將販賣毒品所得款項中之一千餘萬元給蔣光南，而蔣光南復因逃亡
    於外國，上開款項須由其指派在台之人員處理，因此，認綽號「阿平」之男子確
    亦參與本件犯行。惟綽號「阿平」之男子是否係被告丙○○所指方開明本人，自
    應由檢察官續行偵查；至被告丙○○聲請本院再調取其在高雄看守所之其他接見
    錄音帶，以證明其所稱之「阿平」即係方開明部分，核無必要，應予駁回。被告
    丁○○所舉之證人高得勝於本院審理時證稱：九十二年三月及五月間，曾與被告
    丁○○、丙○○等一起用餐，席間丙○○曾請被告丁○○去越南處理漁貨，之前
    丁○○與丙○○並不認識等語（見本院上訴(二)卷第十二頁以下）。惟被告丁○○
    與丙○○縱認識不久，亦不足以證明被告丁○○不可能受被告丙○○之託，前往
    越南代為安排部分毒品走私之工作。再者，走私運送毒品係高度違法之事，亦不
    可能於席間在眾人面前談論，是證人高得勝所證，仍不足以證明被告丁○○係單
    純受僱於被告丙○○前往越南購買蝦仁，而為其有利之認定。
  (七)如前所述，被告丙○○於檢察官偵查中供稱：「海洛因是我走（私）的」、「是
    蔣光南的，他託我寄賣，他用一甲斤約三塊海洛因磚塊一百萬元的價格批給我，
    至於我賣出去多餘的利潤是我賺的」等語；於法務部調查局南機組調查時供稱：
    本次走私海洛因毒品若以每甲斤售價二百萬至二百四十萬元計，我約可獲利一千
    五百萬至二千一百萬元等語，足徵被告丙○○與蔣光南、綽號「阿平」等成年男
    子就販賣海洛因部分，確有意圖營利之不法意圖，亦堪認定。
  (八)綜上所述，被告丙○○所辯僅可獲得四百萬元報酬云云，應係避重就輕之詞，被
    告丁○○所辯其係被矇在鼓裡，就本件走私、運輸毒品完全不知情云云，亦係飾
    卸之詞，不足採信，被告等二人所犯上開犯行，應堪認定。
三、按毒品之運輸，只要已有毒品之認識，不問出於為自己或他人而運送，亦不分由
    國外輸入國內，或國內輸出國外，即在國內二區域間具有輸出或輸入作用之運送
    者，均屬之；又所謂販賣行為，並不以販入之後復行賣出為要件，祇要以營利為
    目的，將毒品購入或賣出，有一於此，其犯罪即為完成。若係基於營利意圖而販
    入，雖未及賣出，仍屬販賣既遂，此有最高法院六十七年度臺上字第二五○○號
    判例可資參照。又海洛因、安非他命屬於毒品危害防制條例第二條第二項第一、
    二款所列之第一、二級毒品，且經行政院甲告為「甲類第四級之管制進出口物品
    」。核被告丙○○意圖販賣第一級毒品海洛因而與蔣光南購入海洛因，並自越南
    走私、運輸第一級毒品入境及自越南走私、運輸第二級毒品安非他命入境所為，
    係犯毒品危害防制條例第四條第一項之運輸、販賣第一級毒品罪、同條例第四條
    第二項運輸第二級毒品罪及懲治走私條例第二條第一項之私運管制物品進口罪。
    核被告丁○○所為，係犯毒品危害防制條例第四條第一項之運輸第一級毒品罪及
    懲治走私條例第二條第一項之私運管制物品進口罪。被告丙○○與蔣光南、綽號
    「阿端」、「阿平」等成年男子人就上開運輸、私運管制進口物品海洛因、安非
    他命及販賣第一級毒品海洛因之犯行，有犯意之聯絡及行為之分擔，均為共同正
    犯。被告丙○○利用不知情之蕭奕精在收貨單內收貨人欄內簽署「黃文祥」之姓
    名，以表示運送之貨物已由「黃文祥」領取之意思後，將送貨單原本交給送貨司
    機，以行使該偽造之收據，足生損害於「黃文祥」之所為，係犯刑法第二百十六
    條、第二百十條之行使偽造私文書罪，且為該罪之間接正犯。被告丙○○利用他
    人偽造私文書之行為，應為行使之高度行為所吸收，不另論罪；且此部分行使偽
    造私文書之行為與蔣光南及綽號「阿端」之成年男子間，有犯意之聯絡及行為之
    分擔，亦為共同正犯。被告丙○○所犯毒品危害防制條例第四條第一項之運輸第
    一級毒品罪、同條例第四條第二項運輸第二級毒品罪及懲治走私條例第二條第一
    項之私運管制物品進口罪間，乃係以一行為而同時觸犯之，為想像競合犯，依刑
    法第五十五條之規定，從一重依運輸第一級毒品罪處斷。被告丙○○所犯之運輸
    第一級毒品、販賣第一級毒品及行使偽造私文書等三罪間，有方法結果之牽連關
    係，應從較重之販賣第一級毒品毒品罪處斷。被告丁○○與丙○○、蔣光南、綽
    號「阿端」等人就上開運輸及私運管制進口物品海洛因入境部分，亦有犯意聯絡
    及行為分擔，均為共同正犯。被告丁○○所犯毒品危害防制條例第四條第一項之
    運輸第一級毒品罪及懲治走私條例第二條第一項之私運管制物品進口罪間，乃係
    以一行為而同時觸犯之，為想像競合犯，依刑法第五十五條之規定，從一重依運
    輸第一級毒品罪處斷。甲訴人雖未就被告丙○○所犯刑法第二百十六條、第二百
    十條之行使偽造私文書罪部提起甲訴，惟既經查明，且此部分犯行與起訴運輸毒
    品部分，有方法結果之牽連關係，自應為起訴效力所及，本院自應併予審理判決
    。又被告等行為後，毒品危害防制條例固於九十二年七月九日修正甲布，並於九
    十三年一月九日施行，但關於被告所犯之該條例第四條第一項、第二項運輸第一
    、二級毒品等罪刑之規定，並未修正，自無比較新舊法適用之問題，附此敘明。
四、犯毒品危害防制條例第四條第一項至第三項、第五條第一項至第三項之罪，供出
    毒品來源，因而破獲者，得減輕其刑，同條例第十七條固定有明文。惟毒品危害
    防制條例第十七條關於減輕其刑之規定，旨在利用減刑之寬典，鼓勵運輸、販賣
    、施用或持有毒品之人，供出其來源，藉以擴大防制毒品之成效，期使毒品易於
    斷絕；故須據實供出其毒品之直接來源，並因而破案查獲者，始符減輕其刑之要
    件，是在共同正犯間，彼此間均非他方之上游毒品之供應者，故不得適用前開減
    刑之規定（最高法院九十二年台上字第一八三八號判決參照）。被告丙○○雖於
    法務部調查局南機組調查時供稱「毒品銷售完畢後再將販毒所得金錢交給綽號『
    阿平』之男子；另蔣光南及前述『阿平』男子亦陸續來電聯絡我，告知夾藏毒品
    之冷凍船名為海豐號」、「方開明相片影本中之男子與我見面洽談走私事宜之綽
    號『阿平』非常像」等語（見偵查卷第二十二頁、第二十三頁）；於原審法院審
    理時指稱：「當時方開明有告訴我，叫我領這些東西，他要給我四百萬，且如果
    被抓，他會幫我交保；我只是租地方及幫忙領（貨），都是他跟蔣光南聯絡」等
    語（見原審卷第一五六頁）。惟縱令其於法務部調查局南機組調查時所指稱之「
    阿平」即係方開明，因被告丙○○與綽號「阿平」之方開明間亦係共同運輸、販
    賣毒品之共犯關係，依前揭最高法院之判決意旨，亦不得依毒品危害防制條例第
    十七條規定減輕其刑，被告丙○○選任之辯護人認應依上開規定，對被告丙○○
    減輕其刑，不無誤會，此部分所辯委無可取。
五、原審據以論罪科刑，固非無見；惟(一)扣案海洛因、安非他命與其外包裝並非不可
    分離原判決就扣案毒品外包裝，亦依毒品危害防制條例第十八條第一項前段之規
    定，均宣告沒收銷燬之，尚有未洽。(二)原判決於事實欄內認定被告丙○○係意圖
    販售第一級毒品海洛牟利，而自越南私運、運輸海洛因入境，惟理由欄內並未敘
    明認定被告丙○○有意圖營利依據，理由不備亦有未合。(三)被告丙○○另犯刑法
    第二百十六條、第二百十條之行使偽造私文書罪，且此部分犯行與起訴運輸毒品
    部分，有方法結果之牽連關係，為起訴效力所及，原判決未並予審判，於法亦有
    未合。被告丁○○及其配偶乙○○上訴意旨否認被告丁○○犯罪；被告丙○○上
    訴意旨否認毒品係其所有，且係受僱於方開明，預期報酬僅四百萬元云云，指摘
    原判決不當，固均屬無理由，惟原判決既有上開可議，自應由本院將原判決撤銷
    改判。爰審酌被告丙○○有違反懲治走私條例及麻醉藥品管理條例之前科記錄，
    於九十年四月十九日假釋並交付保護管束出獄，尚未假釋期滿執行完畢，此有臺
    灣高等法院被告全國前案紀錄表一份在卷可按，仍不知悔改，明知海洛因、安非
    他命係毒品，施用者容易上癮而戒除不易，除個人身心飽受摧殘外，輕則吸後枯
    癟或猝死而致家庭破碎，重則為取得購買毒品之金錢致淪為娼妓盜匪，足以腐蝕
    民心國基，斲喪民族生機，危害至深且鉅，竟為貪圖一己之私利，不惜違法犯禁
    ，與蔣光南等謀議運輸毒品海洛因回台販售，且一次走私回台之毒品海洛因及安
    非他命數量分別高達六十塊及十三大包，分別淨重合計二萬三千七百零五點零八
    甲克及四千六百九十五點六一甲克，其數量極為龐大，對國家社會之危害至深且
    鉅，且率以毒害他人犯罪手段牟利，犯罪情節嚴重，惡性甚鉅，實有令其與社會
    永久隔離之必要，故仍量處被告丙○○死刑，併依刑法第三十七條第一項規定，
    宣告褫奪甲權終身。被告丁○○協助被告丙○○運輸第一級毒品海洛因返台，且
    數量甚巨，對於非法施用海洛因之來源之提供大有助益，如流入市面，所生影響
    非僅多數人之生命、身體受其侵害，社會、國家亦不能倖免，惟考量其運輸海洛
    因之結果終遭查獲，且其並非主謀，實際亦未獲取一百萬元之報酬等一切情狀，
    仍量處無期徒刑，併依刑法第三十七條第一項規定宣告褫奪甲權終身。扣案之海
    洛因六十塊（淨重合計二萬三千七百零五點零八甲克、純度百分之八十六點七四
    、純質淨重合計二萬零五百六十一點七八甲克）、安非他命十三大包（淨重合計
    四千六百九十五點六一甲克，純度分別為百分之三十五點六二及百分之三十六點
    二九，純質淨重合計一千六百七十二點八八甲克），分別係第一、二級毒品，不
    問屬於犯人與否，應依毒品危害防制條例第十八條第一項前段之規定，均宣告沒
    收銷燬之。海洛因外包裝重計二千八百十二點二一甲克；安非他命外包裝重一百
    四十六點一六甲克，係共犯蔣光南所有，且係供防潮等運輸毒品所用之物；扣案
    夏普牌銀色行動電話手機一支（含和信ＳＩＭ卡一張），係被告丁○○所有，此
    經其陳明在卷（見偵查卷第十五頁），且係與被告陳連吉聯絡運送毒品所用之物
，爰毒品危害防制條例第十九條第一項規定，均宣告沒收。九十二年九月二十九
    日收貨單內偽造「黃文祥」之署押一枚，爰依刑法第二百十九條規定宣告沒收。
    至扣案其餘金色及銀色ＮＯＫＩＡ八二五０型手機二支（含台灣大哥大及泛亞甲
    司之ＳＩＭ卡二張、電話號碼分別為0000000000號、0000000
    000號），並無證據足以證明係被告丙○○所有；另被告丙○○於法務部調查
    局南部機動組調查時供稱：蔣光南由寮國打我持用之0000000000號行
    動電話，邀我共同集資走私海洛因來台等語，所有使用上開之電話，亦無證據足
    以證明係被告丙○○所有，故不予宣告沒收，附此敘明。
六、甲訴意旨另略以：丁○○與丙○○基於自越南運輸第一級毒品海洛因來臺販售牟
    利之共同犯意聯絡，依丙○○之指示，於九十二年七月下旬，前往越南透過蔣光
    南派駐當地之代表綽號「阿端」之介紹，以美金七千元之價格購買海蝦一百七十
    五箱後，由綽號「阿端」之男子將海蝦鋪蓋在海洛因上面後，私運返台販售圖利
    ，因認被告丁○○另涉有毒品危害防制條例第四條第一項之販賣第一級毒品罪嫌
    。按犯罪事實應依證據認定之，無證據不得認定犯罪事實，刑事訴訟法第一百五
    十四條第二項定有明文。經查，依卷存之證據，僅足以證明丙○○有指派被告丁
    ○○前往越南採購蝦仁作為掩飾、夾藏海洛因入境之手法及會同丙○○前往天註
    冷凍廠取出夾藏有海洛因之冷凍蝦仁而已，並無確切之證據足以證明其亦有參與
    販售之謀議，在別無積極證據之下，實難逕認被告丁○○與丙○○間有販賣海洛
    因之犯意聯絡。此外，復查無其他積極證據足以證明被告丁○○有販賣第一級毒
    品之犯行，此部分本應為無罪之諭知，惟甲訴意旨認此部分與前開論罪之運輸第
    一級毒品部分，有牽連犯之裁判上一罪關係，故不另為無罪之諭知。
據上論結，應依刑事訴訟法第三百六十九條第一項前段、第三百六十四條、第二百九
十九條第一項前段，毒品危害防制條例第四條第一項、第二項、第十八條第一項前段
、第十九條第一項，懲治走私條例第二條第一項，刑法第十一條、第二十八條、第五
十五條、第二百十六條、第二百十條、第二百十九條、第三十七條第一項，判決如主
文。
本案經檢察官彭南雄到庭執行職務。
中        華      民      國     九十三     年    九     月     八      日
                              臺灣高等法院高雄分院刑事第四庭
                                  審判長法官  蕭權閔
                                        法官  陳吉雄
                                        法官  李嘉興
右正本證明與原本無異。
如不服本判決應於收受本判決後十日內向本院提出上訴書狀，其未述上訴理由者，
並得於提起上訴後十日內向本院補提理由書狀（均須按他造當事人之人數附繕本)「
切勿逕送上級法院」。
                                      書記官  劉博文
中        華      民      國     九十三     年    九     月     八      日
附錄本判決論罪科刑法條：
毒品危害防制條例第四條
製造、運輸、販賣第一級毒品者，處死刑或無期徒刑；處無期徒刑者，得併科新臺幣
一千萬元以下罰金。
製造、運輸、販賣第二級毒品者，處無期徒刑或七年以上有期徒刑，得併科新臺幣七
百萬元以下罰金。
製造、運輸、販賣第三級毒品者，處五年以上有期徒刑，得併科新臺幣五百萬元以下
罰金。
製造、運輸、販賣第四級毒品者，處三年以上十年以下有期徒刑，得併科新臺幣三百
萬元以下罰金。
製造、運輸、販賣專供製造或施用毒品之器具者，處一年以上七年以下有期徒刑，得
併科新臺幣一百萬元以下罰金。
前五項之未遂犯罰之。
懲治走私條例第二條
私運管制物品進口、出口逾甲告數額者，處七年以下有期徒刑，得併科新
臺幣三百萬元以下罰金。
以犯前項之罪為常業者，處三年以上十年以下有期徒刑，得併科新臺幣五
百萬元以下罰金。
第一項之未遂犯罰之。
第一項所稱管制物品及其數額，由行政院甲告之。
